

# José Nascimento

# Desenvolvedor Full Stack

# Sobre mim

Como um desenvolvedor de software profissional júnior (2 anos de estudo e desenvolvimento), eu estou sempre procurando por novas tecnologias para aprimorar minhas habilidades como desenvolvedor Full Stack. Sou calmo e detalhista e, ao final do dia, o que me motiva é a sensação de dever cumprido.

# Experiência

### Autônomo | Jan 2023 - Atual

Freelancer

Experiência de 1 ano na programação em projetos freelancer. O mais robusto foi um sistema web de geração de documentos específicos que desenvolvi para facilitar a comunicação entre escolas e secretaria do estado. Nele desenvolvi minhas habilidades em HTML | CSS | JAVASCRIPT | PYTHON | DJANGO | UNITTEST | GIT | BOOTSTRAP | POSTGRESQL | PYTHONANYWHERE (deploy)

#### Telus International | Jan 2021 - Jan 2023

Consultor de internet

Neste período a empresa anterior se tornou Telus International, porém continuei com as mesmas atribuições de consultor de internet, auxiliando no levantamento de dados para aprimoramento de softwares e de inteligência artificial.

#### Lionbridge | Jan 2015 - Jan 2021

Avaliador - Brasil

Fornecendo informações pertinentes ao uso da internet para aprimoramento de softwares de empresas como Google e Facebook.

#### EMBASA | Maio 2010 - Maio 2011

Estágio

Controle e automação - desenvolvendo programas Ladder para sistemas de automação de estações de bombeamento.

Potência - dimensionando capacitores e inversores de frequência e manutenção em motores elétricos.

Eficiência energética – analisando melhores opções tarifárias e de contrato da concessionária de energia, bem como estudando e propondo intervenções nos equipamentos das estações de tratamento e bombeamento de água já existentes para melhor eficiência energética e adequação com o específico contrato.

## **Education**

Junho - 2011

Faculdade de Ciência e Tecnologia - Área 1, Salvador, BA

Graduação em engenharia elétrica | Eletrônica - Telecomunicações

## **Certificados**

Certificação Django - 2021 Instituição: Alura - (99h)
Certificação Python - 2021 Instituição: Alura - (90h)
Certificação HTML, CSS, Javascript - 2021 Instituição:

# Informações adicionais

- Disponibilidade para viagens e mudaça de residência
- Disponibilidade para trabalhar em período integral.
- Carteira de habilitação (B) para veículo pequeno.